臺灣嘉義地方法院刑事判決　　　　　　　　　　　　　九十三年度易字第二六六號
　　公　訴　人　臺灣嘉義地方法院檢察署檢察官
　　被　　　告　甲○○
右列被告因竊盜案件，經檢察官提起公訴 (九十三年度偵字第六二一八號、第六四五
五號），本院於準備程序進行中，被告就被訴事實為有罪之陳述，經裁定行簡式審判
程序，本院判決如左：
    主  文
甲○○共同連續攜帶兇器竊盜，累犯，處有期徒刑壹年捌月。未扣案之螺絲起子貳支
、扳手壹支及鑰匙壹把沒收。
    事  實
一、甲○○前於民國九十年間因犯竊盜罪，經本院九十年度簡上字第八十八號判處有
    期徒刑四月確定；另違反毒品危害防制條例，經本院九十年度訴字第七二九號判
    處有期徒刑一年確定；復於九十一年間犯竊盜罪，經本院九十一年度簡字第三三
    一號判處有期徒刑五月確定。於九十一年九月二十五日入獄服刑，九十三年三月
    十九日假釋出獄，於同年四月二十九日假釋期滿以已執行完畢論。竟基於意圖為
    自己不法所有之概括犯意：（一）九十三年九月八日夜間，在嘉義縣東石鄉蔦松
    村湖底二十之二十四號工廠旁，攜帶其所有客觀上足生危害他人生命、身體及安
    全之兇器螺絲起子一支，從後方鐵門進入破壞臥房木門，竊得丁○○所有之戒子
    四只（重量共約一兩）、金項鍊二條、鑽戒一克拉、卡迪亞手錶八只、ＮＯＫＩ
    Ａ８２５０型手機二支；（二）九十三年十月十八日上午六時許，在嘉義縣東石
    鄉洲仔村洲子二一一號前，持其所有之鑰匙一把竊得辛○○所有之車牌ＮＳＷ─
    ０９８號重型機車；（三）九十三年十月十九日七時十一分許，在嘉義縣朴子市
    ○○路一四０巷二號「亞源農機修理店」，夥同有犯意聯絡之另案被告王金庭（
    涉犯竊盜罪嫌，另案偵辦中），共同徒手竊取丙○○所有之鋁製農機活塞一批（
    重度共約六十五公斤）；（四）九十三年十月十九日十四時許，在雲林縣北港鎮
    ○○路一二三號前（即媽祖醫院前），夥同有犯意聯絡之王金庭，由王金庭開啟
    車門後，甲○○持置於車內之螺絲起子啟動車輛，共同竊得林麗雪所有由庚○○
    駕駛使用之車牌Ｊ６─４７０５號自用小貨車；（五）九十三年十月二十一日十
    時許，在嘉義縣東石鄉東石大橋下河邊，攜帶其所有客觀上足生危害他人之生命
    、身體及安全之兇器扳手一支，竊取乙○○所有之起網機一個；（六）九十三年
    十月二十六日十二時許，在雲林縣北港鎮○○路車棚內，夥同有犯意聯絡之王金
    庭，攜帶其所有客觀上足生危害他人生命、身體及安全之兇器螺絲起子一支，共
    同竊取戊○○所有之車牌ＬＫＩ─１５０ (起訴書誤為１６０）號重型機車一部
    。嗣於九十三年十月二十七日十五時許，甲○○騎乘車牌ＮＳＷ─０９８號重型
    機車，行經嘉義縣東石鄉港墘村六十之六號旁為警當場逮捕，並進而循線查獲上
    情。
二、案經嘉義縣警察局朴子分局報請台灣嘉義地方法院檢察署檢察官偵查起訴。
    理  由
壹、有罪部分：
一、認定犯罪事實所憑之証據及理由：
    訊據被告甲○○對於右揭犯罪事實均坦承不諱，核與被害人丁○○、辛○○、丙○○、庚○○、乙○○及戊○○於警偵訊中指述情節相符，並有扣押物品清單一
    份、贓物認領保管單二份、被害報告單六份、中華民國交通部製發汽車駕執照一
    份及車輛竊盜、車牌失竊資料個查詢報表─查詢車輛認可資料五份在卷可證，被
    告前揭犯行應堪認定。
二、論罪科刑之理由：
(一)被告於夜間侵入有人居住之建築物，另攜帶螺絲起子及扳手行竊，該等工具客觀
    上足以對人之生命、身體、安全構成威脅，為具有危險性之兇器，核被告所為係
    犯刑法第三百二十一條第一項第一款、第三款之加重竊盜罪及第三百二十條第一
    項之竊盜罪。被告多次竊盜犯行，時間緊接，觸犯構成要件相同之罪名，顯係基
    於概括犯意為之，應依連續犯規定論以一罪，並依法加重其刑。被告與王金庭間
    就犯罪事實(三)、(四)、(六)有犯意聯絡及行為分擔，均為共同正犯。
(二)查被告甲○○於九十年間因犯竊盜罪，經本院判處有期徒刑四月確定，另違反毒
    品危害防制條例，經本院判處有期徒刑一年確定；復於九十一年間犯竊盜罪，經
    本院判處有期徒刑五月確定。於九十一年九月二十五日入獄服刑，九十三年三月
    十九日假釋出獄，於同年四月二十九日假釋期滿以已執行完畢論，此有台灣高等
    法院被告全國前案紀錄表及全國刑案資料查註表可稽，其於執行完畢五年內再犯
    本件有期徒刑以上之罪，為累犯，應依法遞加重其刑。
(三)審酌被告連續竊盜，雖犯罪所竊取之財物價值尚低，且犯後坦承犯行，惟連續竊
    盜侵害不特定多數人之財產權，對於社會公眾之財產法益存有極高之危害性等一
    切情狀，量處如主文所示之刑。
(四)未扣案之螺絲起子二支、扳手一支及鑰匙一把，為被告所有，業據被告自承在卷
    ，係供犯罪所用之物，爰依法一併宣告沒收。至於置於被害人車內之螺絲起子一
    支，雖供犯罪所用，惟非被告所有，爰不諭知沒收，附此敘明。
貳、不另為無罪諭知部分：
一、起訴意旨另以：甲○○意圖為自己不法之所有：(一)九十三年二月間某日，在嘉
    義縣東石鄉○○段魚池內，攜帶其所有客觀上足生危害他人生命、身體及安全之
    兇器剪刀，竊取己○○所有之電纜線一批（長度共約二百公尺）；(二)同年十月
    二十一日十時許，在嘉義縣東石鄉東石大橋下河邊，攜帶其所有客觀上足生危害
    他人之生命、身體及安全之兇器扳手一支，竊取乙○○所有之海用電纜線一批（
    長度約二百公尺）、起動操作器乙具、風向操作器乙具、發動機引擎乙具、白鐵
    製油桶乙個等情，因認被告另涉竊盜罪嫌。
二、按犯罪事實應依證據認定之，無證據不得認定其犯罪事實；又不能證明被告犯罪
    者，應諭知無罪之判決；刑事訴訟法第一百五十四條第二項、第三百零一條第一
    項分別定有明文。又犯罪事實之認定，應憑真實之證據，倘證據是否真實尚欠明
    確，自難以擬制推測之方法，為其判斷之基礎；而認定犯罪事實之證據係指足以
    認定被告確有犯罪行為之積極證據而言，該項證據自須適合於被告犯罪事實之認
    定，始得採為斷罪資料，最高法院著有五十三年台上字第六五六號、二十九年上
    字第三一０五號判例足循。且刑事訴訟上證明之資料，無論其為直接或間接證據
    ，均須達於通常一般之人均不致有所懷疑，而得確信其為真實之程度，始得據為
    有罪之認定，若其關於被告是否犯罪之證明未能達此程度，而有合理懷疑之存在
    ，致使無從形成有罪之確信，根據「罪證有疑，利於被告」之證據法則，即不得
    遽為不利被告之認定，此有最高法院七十六年台上字第四九八六號判例可稽。
三、訊據被告對於右揭犯罪事實 (一)部分固然坦承不諱，復經公訴人舉己○○之証
    述及被害報告單為証，惟查被告於九十一年九月二十五日入獄服刑，九十三年三
    月十九日始假釋出獄，此有台灣高等法院被告全國前案紀錄表可稽，故起訴書雖
    指被告於九十三年二月間某日犯竊盜罪，惟當時被告仍在監服刑，除非有特殊原
    因，否則被告應不致於服刑中犯竊盜案，故被告之自白顯與事實不符，嗣雖經被
    告改稱應係於服刑完畢後所犯，惟証人己○○於警訊筆錄稱其失竊之物品係於九
    十三年二月間失竊，與被告之自白仍不相吻合，故被告此部分之犯行即存有合理
    可疑之空間，此外復無其他証據足以証明被告犯罪，依法自應為有利於被告之認
    定，而公訴人於審理中將此部分變更為裁判上一罪關係，此部分爰不另為無罪之
    諭知。至於右揭犯罪事實 (二)部分，被告僅承認當時僅竊取起網機一個，至於
    被害人乙○○失竊之海用電纜線一批（長度約二百公尺）、起動操作器乙具、風
    向操作器乙具、發動機引擎乙具、白鐵製油桶乙個，被告否認有何竊取之情事，
    公訴人則以被告僅係事後卸責之詞，而認定被告犯有此部分之竊盜罪。惟查，被
    害人乙○○僅於警訊中証述其失竊前揭物品，並未指証遭何人竊取，而被告雖於
    偵訊中曾承認竊取前揭物品 (偵查卷第二十四頁)，惟嗣於偵查中又否認 (偵查
    卷第三十八頁)，嗣於本院中復否認有何竊取之情事，故被告之自白前後不一致
    ，且除被告自白外，復無其他積極証據足以証明被告竊取前揭物品，依法自應為
    被告無罪之判決，然此部分公訴意旨認與前揭有罪部分有連續犯關係，乃裁判上
    一罪，此部分亦不另為無罪之諭知，附此敘明。
據上論斷，依刑事訴訟法第二百七十三條之一第一項、第二百九十九條第一項前段、
，刑法第二十八條、第五十六條、第三百二十一條第一項第一款、第三款、第三百二
十條第一項、第四十七條、第七十條、第三十八條第一項第二款，罰金罰鍰提高標準
條例第一條前段。
本案經檢察官古富祺到庭執行職務。
中    華    民    國      九十四        年      一    月    二十八      日
                              臺灣嘉義地方法院刑事第五庭
                                      法  官  黃  義  成
右正本證明與原本無異。
如不服本判決，應於判決送達後十日內，向本院提出上訴狀。
中    華    民    國      九十四        年      一    月    二十八      日
                                      書記官  侯  麗  茹
附錄法條
刑法第三百二十條第一項：
意圖為自己或第三人不法之所有，而竊取他人之動產者，為竊盜罪，處五年以下有期
徒刑、拘役或五百元以下罰金。
刑法第三百二十一條：
犯竊盜罪而有左列情形之一者，處六月以上、五年以下有期徒刑：
一  於夜間侵入住宅或有人居住之建築物、船艦或隱匿其內而犯之者。
二  毀越門扇、牆垣或其他安全設備而犯之者。
三  攜帶兇器而犯之者。
四  結夥三人以上而犯之者。
五  乘火災、水災或其他災害之際而犯之者。
六  在車站或埠頭而犯之者。
前項之未遂犯罰之。
